臺灣高雄地方法院小額民事判決
111年度雄小字第2516號
原      告  洪銘禧  

被      告  吳宗凱  



上列當事人間損害賠償事件，原告提起刑事附帶民事訴訟，經本
院刑事庭移送前來（111 年度附民字第240 號），本院於民國11
1 年11月17日言詞辯論終結，判決如下：
    主      文
被告應給付原告新臺幣壹萬玖仟貳佰伍拾元。
原告其餘之訴駁回。
本判決第一項得假執行，但被告以新臺幣壹萬玖仟貳佰伍拾元供
擔保後免為假執行。
    事實及理由
原告主張被告於民國110 年8 月6 日2 時30分許，於址設高雄市
○○區○○○街00號中正美麗殿大樓1 樓大廳，因拿取外送飲料事宜
對其心生不滿，竟辱罵其是狗，已足貶損其人格及社會評價，致
生名譽上之損害，而受有精神上之痛苦；被告復持飲料瓶砸向其
所有置於大廳櫃檯之筆記型電腦（下稱系爭筆電），致系爭筆電
外殼凹陷及螢幕損壞，因此支出修復費用新臺幣（下同）9,250 
元及維修期間須另租用筆記型電腦費用7,500 元，爰依民法侵權
行為之規定提起本訴，並聲明請求被告應給付56,750元之事實，
業據其援引本院111 年度易字第83號刑事判決為證據，被告固不
爭執有毀損原告系爭筆電，然拒絕賠付原告另外租用電腦之租金
，並否認有辱罵原告等語，並聲明：原告之訴駁回。經查，原告
主張系爭筆電遭被告毀損，有提出維修單據及統一發票為佐，被
告亦同意賠償系爭筆電修理費用9,250 元，是原告此部分所請為
有理由，應予准許。至租金部分，原告復未能提出何承租證明或
費用單據，證明其有租用電腦而支出任何費用，其此部分之請求
即屬無據。又關於被告辱罵原告乙節，前經刑案判決判處被告有
罪確定，被告僅執相同於該刑事案件之抗辯否認有口出上開言語
，然不能提出何反證抗辯，應純屬事後卸責之詞，所辯不足採信
，堪信原告主張之事實為真，惟慰撫金之多寡，應斟酌雙方之身
分、地位、資力與加害之程度，及其他各種情形核定相當之數額
，該金額是否相當，自應依實際加害情形與請求人所受之痛苦及
雙方之身分、地位、經濟狀況等關係決定之。本院認被告辱罵原
告之行為，已貶損原告之社會評價及名譽，自屬不法侵害原告之
名譽權，足以使原告受有精神上痛苦，並審酌兩造當庭自述之學
歷、經歷及經濟狀況（見本院卷第53頁），及參酌兩造財產所得
資料（見本院卷證物袋之稅務電子閘門財產所得調件明細表），
認原告請求被告賠償40,000元之慰撫金，尚嫌過高，應以10,000
元為適當，從而，本件原告請求被告給付19,250元為有理由，逾
此部分則屬無據，應予駁回。又本件係適用小額程序為被告敗訴
之判決，依民事訴訟法第436 條之20規定，依職權宣告假執行。
並依同法第436 條之23準用同法第436 條第2 項，適用同法第39
2 條第2 項規定，依職權宣告被告預供擔保，得免為假執行。
中　　華　　民　　國　　111 　年　　11　　月　　30　　日
                 高雄簡易庭  法      官  謝宗翰
以上正本係照原本作成。
民事訴訟法第436條之24第2項：對於本判決之上訴，非以違背法
令為理由，不得為之。
如對本判決上訴，須於判決送達後20日內向本院提出上訴狀，並
須表明原判決所違背之法令及其具體內容與依訴訟資料可認為原
判決有違背法令之具體事實之上訴理由。（均須按他造當事人之
人數附繕本）。
中　　華　　民　　國　　111 　年　　11　　月　　30　　日
                              書  記  官  許弘杰